【裁判字號】    90,竹小,15
【裁判日期】    900226
【裁判案由】    損害賠償
【裁判全文】
臺灣新竹地方法院民事判決  九十年度竹小字第一五號
    原      告  丁○○
    被      告  甲○○○○○即.
    訴訟代理人  乙○○
右當事人間請求損害賠償事件，本院判決如左：
    主    文
原告之訴駁回。
訴訟費用新臺幣壹仟零壹拾參元由原告負擔。
    事實及理由
一、原告訴之聲明：被告應給付原告新台幣（下同）八萬元。
二、事實摘要：
  （一）原告起訴主張其於民國八十七年八月二十三日至現代科診所看診，被告提議
        須拔牙，因被告技術上失手，竟連同上牙床內之骨頭二顆一起拔起，致牙床
        留下一大泂，且其所用之器具為一般工業用之虎頭夾，因此失血多日，傷口
        至今經常發炎，致原告心理、生理受到非常嚴重之傷痛。爰依侵權行為之法
        律關係，請求被告給付醫療費用賠償及精神損失賠償計八萬元等情。並提出
        診斷明書、調解不成立證明書及Ｘ光片各乙件為證。
  （二）被告則以八十七年八月二十二日原告至被告診所看診，告知其舊有四顆假牙
        常掉下來且會疼痛，經檢視後，其左上顎正中門牙及側門牙已是裂開之殘根
        ，此二殘根應予拔除，經原告同意後，於翌日原告至被告診所進行拔牙，而
        原告於同年八月二十七日回診時，其拔牙之傷口癒合情形良好。被告為原告
        執行診治行為時，一切合於醫療程序，並且無造成原告任何傷害，且被告所
        用器具為牙鉗，拔掉門牙殘根後，齒槽萎縮為正常象，只要假裝上活動假牙
        即可。且原告迄今始為請求，亦已逾二年之消滅時效等語，資為抗辯。
三、本院之判斷：
  （一）原告起訴主張其於八十七年八月二十三日至被告診所看診，被告提議須拔牙
        ，因其技術上失手，竟連同上牙床內之骨頭二顆亦拔起，致牙床留下一大泂
        ，且其所用之器具為一般工業用之虎頭夾，因此失血多日，傷口至今經常發
        炎，致原告心理、生理受到非常嚴重之傷痛。爰依侵權行為之法律關係，請
        求被告給付醫療費用賠償及精神損失賠償計八萬元等情；被告則以原告於八
        十七年八月二十二日至被告診所掛號，其告知舊有四顆假牙常掉下且會疼痛
        ，經檢視後，其左上顎正後門牙及側門牙已是裂開之殘根，此二殘根應予拔
        除，經原告同意後，於翌日原告至被告診所進行拔牙，而原告於同年八月二
        十五日回診時，其傷口癒合情形良好，故被告執行醫療行為時，一切醫療程
        序，並無造成原告任何傷害，且門牙拔除殘根後，齒槽委縮為正常現象。另
        原告之請求亦已逾二年時效期間等語資為抗辯。
  （二）原告主張其於八十七年八月間至被告診所看診，之後由被告為其拔牙之事實
        ，為被告所不爭執，自堪信為真實。
  （三）按因故意或過失，不法侵害他人之權利者，負損害賠償責任。民法第一百八
        十四條第一項前段定有明文。惟依該規定請求損害賠償者，自應先就其主張
        之侵權行為之事實負舉證責任。最高法院八十五年勞上字第五十九號判決可
        資參照。是關於侵權行為賠償損害之請求權，以受有實際損害為成立要件，
        若無損害亦即無賠償，且二者之間，有相當因果關係為成立要件，故原告所
        主張損害賠償之債，如不合於此項成立要件者，即難謂有損害賠償請求權存
        在。依舉證責任原則，原告主張侵權行為損害賠償請求權及請求返還不當得
        利，自均應就其成立要件之事實，負舉證責任。經查，原告主張被告為其拔
        牙時，竟連同其齒槽內之骨頭拔起，造成其牙床內留有大洞，固據其提出診
        證明書Ｘ光片各乙件為證，惟證人即開立診斷證明之醫師郭珊珊於本院審理
        時證稱，原告於八十七年九月二十四日至其診所看診，當時原告說要做假牙
        。原告當時上門牙之齒槽骨還存在，原來拔牙之傷口亦都癒合，可做假牙。
        診斷證明書上齒槽骨缺失是指齒槽骨稍微凹下去，但拔牙都會產生此現象，
        拔牙時牙齒及牙齦均會萎縮。當時原告門牙並無任何不妥，才為其做假牙等
        語（見本院九十年二月十二日言詞辯論筆錄），且經本院當庭提示原告所提
        出之Ｘ光片予證人辯識，其亦證稱，Ｘ光片齒槽骨還在，只是有萎縮但此為
        拔牙之正常現象等語（均見本院九十年二月十二日言詞辯論筆錄）。是依上
        開證人之證述，原告之上門牙齒槽骨目前既仍存在，則其主張被告於為其拔
        牙過程中將其齒槽骨亦連同拔起，造成其損害，自不足採，此外，原告並未
        提出其他事證證明被告有何侵害其權利之事實，故其主張被告應負損害賠償
        責任，自非可採。況被告係於八十七年八月間至原告為拔牙，而原告迄至八
        十九年十二月二十七日始向本院提起損害賠償之訴訟，依民法第一百九十七
        條第項之規定，原告之請求權亦已逾兩年消滅時效，是原告為本件之請求，
        自屬無據。
  （四）從而，原告依侵權行為之法律關係，請求被告給付八萬元，洵屬無據，應予
        駁回。
  （五）本件為判決之基礎已臻明確，兩造其餘攻擊、防禦方法及提出未經援用之舉
        證，經本院審酌後，核與判決結果無影響，爰不一一論駁，附此敘明。
  （六）結論：本件原告之訴為無理由，依民事訴訟法第四百三十六條之十九第一項
        、第七十八條，判決如主文。
中      華      民      國    九十      年      二      月    二十六    日
                                  臺灣新竹地方法院新竹簡易庭
~B法      官  王鳳儀
右為正本，係照原本作成。
如對本判決上訴，須於判決送達後廿日內向本院提出上訴狀。
~B法院書記官  彭連喜
中      華      民      國    九十      年      二      月    二十六    日


司法院資訊處製作；財團法人民間司法改革基金會備份。
